【裁判字號】    89,附民,257
【裁判日期】    890512
【裁判案由】    偽造文書等
【裁判全文】
臺灣高雄地方法院刑事附帶民事訴訟判決            八十九年度附民字第二五七號
    原  告  甲○○
    被  告  乙○○
右列被告因偽造文書等案件（本院八十九年度訴字第一二二號），經原告提起附帶民
事訴訟，請求損害賠償，本院判決如左：
    主  文
被告應給付原告新台幣伍拾伍萬元，及自民國八十九年四月二十八日起至清償日止，
按週年利率百分之五計算之利息。
    事  實
甲、原告方面：
一、聲明：如主文所示。
二、陳述：被告明知自己經濟困窘，已無資力清償負債，竟基於意圖為自己不法所有
    之概括犯意，先於民國八十八年九月初，以急用為由欲向原告借款新台幣（下同
    ）二十八萬元，惟因原告僅有現金二萬元，遂向原告商議借用其所有之三張信用
    卡（慶豐銀行、聯邦銀行、荷蘭銀行各一張），並持之前往以假消費真借款之方
    式借得二十五萬餘元後，復於八十八年九月中旬，向原告佯稱其妹遭地下錢莊索
    討金錢命在旦夕急需款項支付，致原告信以為真而支付二十五萬元借款，被告為
    取信原告並開立以被告為發票人，到期日八十八年十二月七日，面額五十五萬元
    之本票一紙以取信原告，惟原告於本票屆期向被告提示付款時，被告卻避不見面
    ，原告自此始知受騙。按因故意不法侵害他人權利者，應負損害賠償責任，民法
    第一百八十四條第一項前段定有明文，本件被告既因故意不法侵害原告之權利，
    對原告因此所受損害自應負損害賠償責任，爰請求判決如主文所示。
三、證據：引用刑事卷之信用卡月結單、繳款協議書、本票各一紙。
乙、被告方面：
一、聲明：同意原告之聲明。
二、陳述：對原告主張不爭執。
    理  由
一、按附帶民事訴訟之判決，應以刑事訴訟判決所認定之事實為據，刑事訴訟法第五
    百條前段定有明文。本件原告起訴主張被告向其詐騙共五十五萬元之事實，業據
    本院八十九年度訴字第一二二號刑事判決判處被告有期徒刑五月在案，並有信用
    卡月結單、繳款協議書、本票各一紙為證，復為被告所不爭執，是原告之主張，
    堪信為真實。
二、按因故意不法侵害他人權利者，應負損害賠償責任，民法第一百八十四條第一項
    前段定有明文。本件被告向原告詐騙共五十五萬元之事實，已如前述，被告依上
    開法律規定，自應對原告負損害賠償之責，是原告訴請被告賠償五十五萬元，及
  自八十九年四月二十六日起至清償日止，按週年利率百分之五計算之利息，自屬
    有據，應予准許。
據上論斷，原告之訴為有理由，應依刑事訴訟法第五百零二條第二項，判決如主文。
中      華      民      國      八十九      年      五    月    十二    日
                                臺灣高雄地方法院刑事第二庭
                                    法  官  施  柏  宏
右為正本，係照原本作成，證明與原本無異。
如不服本判決，非對於刑事判決有上訴時，不得上訴，並應於送達後十日內，向本院
提出上訴狀。
                                    書記官  邱  秋  珍
中      華      民      國      八十九      年      五    月    十二    日


司法院資訊處製作；財團法人民間司法改革基金會備份。
